臺灣高等法院交通事件裁定　　　　　　　　　　　　九十三年度交抗字第一三五號
　　抗　告　人
　　即受處分人　甲○○
右列抗告人因違反道路交通管理處罰條例案件，不服臺灣士林地方法院中華民國九十
三年一月十五日所為裁定（九十二年度交聲字第一○一四號），提起抗告，本院裁定
如左：
    主  文
抗告駁回。
    理  由
一、按汽車駕駛人，行經有燈光號誌管制之交岔路口闖紅燈者，處新臺幣（下同）一
    千八百元以上五千四百元以下罰鍰；又汽車駕駛人，違反前開規定者，除依原條
    款處罰鍰外，並記違規點數三點，道路交通管理處罰條例（簡稱本條例）第五十
    三條、第六十三條第一項第三款分別定有明文。
二、經查：（一）、本件抗告人即受處分人甲○○（簡稱抗告人）駕駛車號二Ｄ─二
    八七三號車，於民國（下同）九十二年八月五日七時五十分，行經臺北縣中正路
    、連城路口處，遭臺北縣政府警察局中和分局員警舉發其「闖紅燈（中正路左轉
    連城路，土城方向）」之違規，並經台北市交通事件裁決所依本條例第五十三條
    之規定，裁處罰鍰二千七百元，並依同條例第六十三條第一項第三款記違規點數
    三點，有臺北縣政府警察局北縣警交字第○三七○九三六七號舉發違反道路交通
    管理事件通知單及臺北市交通事件裁決所北市裁三字第二二—Ｃ0000000
    0號違反道路交通管理事件裁決書各一紙在卷可稽（參原審卷第七頁、第八頁）
    ；（二）、證人即舉發警員陳俊傑於原審證稱：當時有義交在中正路及連城路指
    揮交通，義交的手舉起來，四面車子都停止，一般義交指揮的時候，閃黃燈的時
    候手就會舉起來了，提示駕駛人作停止的手勢，變紅燈的時候，義交就開始吹哨
    子，義交吹哨音長音二至三秒，已經停止了，抗告人還是一樣駕駛左轉進入連城
    路，抗告人左轉中曾經減速下來，又左轉進入連城路，其當時站在連城路即攔下
    抗告人等語（參同上卷第三一頁），又據證人即當日在違規地點服勤之義交楊衍
    鈺於原審亦證稱：其擔任義交已十餘年，在臺北縣中和市○○路與連城路口每週
    二服勤已一年餘，該處是大路口，平常均有一個警察二個義交，九十二年八月五
    日上午七時五十分許其站在路口，抗告人要左轉，紅燈時警察舉手做停止的動作
    ，抗告人前面有一輛車已經停下，但他還是切出來左轉連城路等語（參同上卷第
    五二頁、第五三頁）。綜上所述，抗告人確有前揭違規情事。
三、原審法院本於同上見解，認原處分機關所為對於抗告人之裁罰，並無不當，將抗
    告人之異議駁回，核無不合。抗告人抗告意旨仍執陳詞否認違規，並以：伊駕駛
    汽車已逾十餘年，對上開路段交通十分瞭解，伊當時是沿中正路往板橋連城路方
    向行駛，而警察正站在連城路安全島上，紅燈時警察舉手做停止動作，是要那一
    方向車輛舉手做停止前進？又當時伊前方有一輛資源回收車該車並未停下，該左
    轉專用道為二線道，伊左方亦有車輛，抗告人實無法切出來左轉，倘抗告人可以
    切出左轉，車子已經駛入連城路往土城方向之內側車道續行，值勤警察如何攔下
    抗告人等語，提起本件抗告，惟未提出積極事證以實其說，揆之前開說明，抗告
    人之抗告，為無理由，應予駁回。
據上論斷，應依道路交通管理處罰條例第八十九條，道路交通案件處理辦法第二十六
條，刑事訴訟法第四百十二條，裁定如主文。
中　　　華　　　民　　　國　　九十三　　年　　　二　　　月　　二十七　  日
                              臺灣高等法院交通法庭
                                  審判長法  官  洪  政  雄
                                        法  官  李  春  地
                                        法  官  鄧  振  球
右正本證明與原本無異。
不得再抗告。
                                        書記官  洪  秋  帆
中　　　華　　　民　　　國　　九十三　　年　　　三　　　月　　　一　　　日
